# 售后租回融资租赁具体会计处理！

提问人：liubin988513 时间：2013-10-14 17:14:35
我理解进项税应视同一项现金流入，折现的时候应予以从现金流支出中予以剔除。可以后期不调整实际利率，调整摊余成本。

回答人：chenyiwei
租赁业“营改增”后，根据税法规定每期的进项、销项税额可以视作对现金流量的调整因素，即按照扣除增值税影响后的现金流量净额纳入实际利率的计算。除此之外和以前缴纳营业税时无重大差异。